【裁判字號】    98,訴,665
【裁判日期】    980630
【裁判案由】    毒品危害防制條例
【裁判全文】
臺灣基隆地方法院刑事判決               98年度訴字第665號
公  訴  人  臺灣基隆地方法院檢察署檢察官
被      告  甲○○
                    （另案於臺灣桃園女子監獄執行中）
上列被告因毒品危害防制條例案件，經檢察官提起公訴（98年度
毒偵字第909號），被告於準備程序進行中就被訴事實為有罪之
陳述，經本院合議庭裁定由受命法官獨任進行簡式審判程序，判
決如下：
    主  文
甲○○施用第一級毒品，累犯，處有期徒刑捌月。
    事  實
一、甲○○前因施用第一級毒品案件，經本院於民國87年7月22
    日以87年度毒聲字第153號裁定觀察、勒戒後，認有繼續施
    用毒品之傾向，經本院以87年度毒聲字第297號裁定令入強
    制戒治處所施以強制戒治，於88年3月2日停止戒治而出所，
    所餘戒治期間並付保護管束，於88年8月18日期滿，由臺灣
    基隆地方法院檢察署檢察官於88年9月16日以88年度戒毒偵
    字第7號為不起訴處分確定；又於前揭強制戒治執行完畢後5
    年內，因施用第一、二級毒品案件，經本院於92年3月25日
    以92年度毒聲字第254號裁定強制戒治，於93年1月9日因法
    律修正而停止戒治，並經本院於92年7月16日以92年度訴字
    第161號判處有期徒刑7月、5月，應執行有期徒刑10月，於9
    2年8月11日確定，於93年10月31日縮刑期滿執行完畢（成立
    累犯）；再因施用第一級毒品案件，經本院於95年7月28日
    以95年度訴字第524號判處有期徒刑7月，於96年6月22日縮
    刑期滿執行完畢（成立累犯）；後因施用第一級毒品案件，
    經臺灣高等法院於96年8月24日以96年度上訴字第2949號判
    決處有期徒刑10月，減為有期徒刑5月確定，於97年1月28日
    易科罰金執行完畢而出監（成立累犯）。
二、詎其仍未戒除施用毒品惡習，復基於施用第一級毒品海洛因
    及第二級毒品甲基安非他命之犯意，於98年4月11日上午11
    時許，在基隆市○○區○○路7之1號住處，將第一級毒品海
    洛因及第二級毒品甲基安非他命置於注射針筒中，以注射方
    式，同時施用第一級毒品海洛因及第二級甲基安非他命1次
    ，嗣為警於同日下午4時30分，持本院核發之搜索票，在基
    隆市○○區○○路7之1號搜索時查獲，並經其同意採尿送驗
    ，結果呈毒品嗎啡及甲基安非他命陽性反應，而查悉上情。
三、案經基隆市警察局（起訴書贅載刑警大隊）報告臺灣基隆地
    方法院檢察署檢察官偵查起訴。
    理  由
壹、程序事項
    本案被告甲○○所犯者非為死刑、無期徒刑、最輕本刑為3
    年以上有期徒刑之罪或高等法院管轄之第一審案件，其於準
    備程序進行中，先就被訴事實為有罪之陳述，經告知其簡式
    審判程序之旨，並聽取公訴人、被告之意見後，本院業已依
    刑事訴訟法第273條之1第1項規定，裁定由受命法官獨任以
    簡式審判程序進行本案之審理。
貳、實體事項
一、上揭事實業據被告甲○○於本院準備程序及審理時自白，而
    被告為警於98年4月11日下午6時許採集尿液檢體，送臺灣尖
    端先進生技醫藥股份有限公司以酵素免疫分析法為初步檢驗
    、以氣相層析質譜儀為確認檢驗之結果，呈嗎啡（海洛因代
    謝後尿液檢出成份）陽性反應（嗎啡檢出濃度為15000ng／m
    l）、呈甲基安非他命陽性反應（檢出甲基安非他命濃度158
    6ng／ml），有該公司98年4月24日濫用藥物檢驗報告、基隆
    市警察局（起訴書贅載第二分局）偵辦毒品案件尿液檢體對
    照表附卷可稽，足見被告於本院準備程序、審理時之任意性
    自白，核與事實相符，堪可採信。再查，被告曾因施用第一
    級毒品案件，經本院於87年7月22日以87年度毒聲字第153號
    裁定觀察、勒戒後，認有繼續施用毒品之傾向，經本院以87
    年度毒聲字第297號裁定令入強制戒治處所施以強制戒治，
    於88年3月2日停止戒治而出所，所餘戒治期間並付保護管束
    ，於88年8月18日期滿，由臺灣基隆地方法院檢察署檢察官
    於88年9月16日以88年度戒毒偵字第7號為不起訴處分確定；
    又因施用第一、二級毒品案件，經本院於92年3月25日以92
    年度毒聲字第254號裁定強制戒治，於93年1月9日因法律修
    正而停止戒治，並經本院於92年7月16日以92年度訴字第161
    號判處有期徒刑7月、5月，應執行有期徒刑10月，於92年8
    月11日確定；再因施用第一級毒品案件，經本院於95年7月2
    8日以95年度訴字第524號判處有期徒刑7月；後因施用第一
    級毒品案件，經臺灣高等法院於96年8月24日以96年度上訴
    字第2949號判決處有期徒刑10月，減為有期徒刑5月確定等
    節；此有卷附臺灣基隆地方法院檢察署刑案資料查註紀錄表
    、臺灣高等法院被告前案紀錄表可按，從而，本案事證明確
    ，被告於強制戒治執行完畢釋放後5年內再犯科刑後，再犯
    施用第一、二級毒品之犯行，至堪認定，應依法論科。
二、論罪科刑：
  (一)按海洛因、甲基安非他命係毒品危害防制條例第2條第2項第
    1、2款所定之第一級毒品、第二級毒品，被告予以施用，核
    其所為，係犯毒品危害防制條例第10條第1項之施用第一級
    毒品罪、第10條第2項之施用第二級毒品罪。其持有第一級
    毒品海洛因、第二級毒品甲基安非他命係供施用，其持有第
    一級毒品、第二級毒品之低度行為為施用第一級毒品、施用
    第二級毒品之高度行為所吸收，不另論罪。被告以一施用行
    為同時觸犯施用第一級毒品罪、施用第二級毒品罪2罪名，
    為想像競合犯，應依刑法第55條之規定，從一重依施用第一
    級毒品罪處斷。
  (二)被告曾因施用第一、二級毒品案件，經本院於92年7月16日
    以92年度訴字第161號判處有期徒刑7月、5月，應執行有期
    徒刑10月，於92年8月11日確定，於93年10月31日縮刑期滿
    執行完畢；又因施用第一級毒品案件，經本院於95年7月28
    日以95年度訴字第524號判處有期徒刑7月，於96年6月22日
    縮刑期滿執行完畢；後因施用第一級毒品案件，經臺灣高等
    法院於96年8月24日以96年度上訴字第2949號判決處有期徒
    刑10月，減為有期徒刑5月確定，於97年1月28日易科罰金執
    行完畢而出監；此有臺灣高等法院被告前案紀錄表、臺灣基
    隆地方法院檢察署刑案資料查註紀錄表在卷可稽，其於有期
    徒刑執行完畢後5年以內，故意再犯本件有期徒刑以上之罪
    ，為累犯，應依刑法第47條第1項規定，加重其刑。
  (三)爰審酌被告前因施用毒品經觀察、勒戒、強制戒治及科刑後
    ，猶不知戒除毒品惡習，復再施用第一、二級毒品，並審酌
    其所犯施用毒品之犯罪係戕害自身健康之行為，於他人尚不
    致造成損害及其施用之次數、被告事後坦承犯行之態度等一
    切情狀，量處如主文所示之刑，以示懲儆。
參、應適用之法條：
    刑事訴訟法第273條之1第1項、第284條之1、第299條第1項
    前段，毒品危害防制條例第10條第1項、第2項、第23條第2
    項，刑法第11條前段、第55條、第47條第1項，判決如主文
    。
本案經檢察官乙○○到庭執行職務
中    華    民    國    98    年    6     月    30    日
                  刑事第三庭法    官  鄭景文
以上正本證明與原本無異。
如不服本判決應於收受送達後10日內向本院提出上訴書狀，並應
敘述具體理由；其未敘述上訴理由者，應於上訴期間屆滿後20日
內向本院補提理由書（均須按他造當事人之人數附繕本）「切勿
逕送上級法院」。
中    華    民    國    98    年    6     月    30    日
                            書 記 官  李繼業
附錄論罪法條：
毒品危害防制條例第10條：
施用第一級毒品者，處6月以上5年以下有期徒刑。
施用第二級毒品者，處3年以下有期徒刑。


司法院資訊處製作；財團法人民間司法改革基金會備份。
